【裁判字號】    97,上訴,2573
【裁判日期】    970610
【裁判案由】    毒品危害防制條例
【裁判全文】
臺灣高等法院刑事判決                97年度上訴字第2573號
上  訴  人
即  被  告  甲○○
上列上訴人因違反毒品危害防制條例案件，不服臺灣板橋地方法
院97年度訴字第1511號，中華民國97年4月30日第一審判決（起
訴案號：臺灣板橋地方法院檢察署97年度毒偵字第2314號），提
起上訴，本院判決如下：
    主  文
上訴駁回。
    理  由
一、按不服地方法院之第一審判決而上訴者，應向管轄第二審之
    高等法院為之。上訴書狀應敘述具體理由。上訴書狀未敘述
    上訴理由者，應於上訴期間屆滿後20日內補提理由書於原審
    法院，逾期未補提者，原審法院應定期間先命補正。第二審
    法院認為上訴書狀未敘述理由或上訴有第362條前段之情形
    者，應以判決駁回之。但其情形可以補正而未經原審法院命
    其補正者，審判長應定期間先命補正。刑事訴訟法第361條
    、第367條，分別定有明文。所謂不服第一審判決之具體理
    由，必係依據卷內既有訴訟資料或提出新事證，指摘或表明
    第一審判決有何採證認事、用法或量刑等足以影響判決本旨
    之不當或違法，而構成應予撤銷之具體事由，始克當之（例
    如：依憑證據法則具體指出所採證據何以不具證據能力，或
    依憑卷證資料，明確指出所為證據證明力之判斷如何違背經
    驗、論理法則）；倘僅泛言原判決認定事實錯誤、違背法令
    、量刑失之過重或輕縱，而未依上揭意旨指出具體事由，或
    形式上雖已指出具體事由，然該事由縱使屬實，亦不足以認
    為原判決有何不當或違法者（例如：對不具有調查必要性之
    證據，法院未依聲請調查亦未說明理由，或援用證據不當，
    但除去該證據仍應為同一事實之認定），皆難謂係具體理由
    ，俾與第二審上訴制度旨在請求第二審法院撤銷、變更第一
    審不當或違法之判決，以實現個案救濟之立法目的相契合，
    並節制濫行上訴（最高法院97年度臺上字第892號判決參照
    ）。是以上訴人之上訴書狀或補提之上訴理由書，雖有敘述
    上訴理由，惟並未具體敘述第一審判決有上述違法、不當情
    形，即與未敘述具體理由無異，其所為上訴，即不符合上訴
    之法定要件。
二、本件上訴人即被告甲○○不服原判決，提起上訴，上訴狀理
    由略以：被告施用第1級毒品之犯行，原審判決理由既已肯
    認被告坦承犯行，已知悔悟及願意承擔自己所犯之罪，冀求
    原審法院能給予被告重新自省之機會，則原審量處有期徒刑
    11月，雖未逾比例原則，惟猶過嚴苛，為此提起上訴等語。
三、本院查：
（一）被告前科如下：(1)於民國89年12月12日因違反毒品危害防
      制條例施用第1級毒品，經臺灣板橋地方法院以89年度毒
      聲字第7022號裁定送觀察、勒戒後，無繼續施用傾向，於
      90年1月30日經臺灣板橋地方法院檢察署檢察官以89年度
      毒偵字第7127號為不起訴處分。(2)於91年10月4日因過失
      致死案件，經臺灣板橋地方法院以90年度訴字第1347號判
      處有期徒刑1年2月，同年11月8日確定。(3)於92年2月18日
      因違反毒品危害防制條例施用第1級毒品，經臺灣板橋地
      方法院以92年度毒聲字第501號裁定送觀察、勒戒後，認
      有繼續施用毒品之傾向，經同法院於93年1月9日以92年度
      毒聲字第1084號裁定令入戒治處所施以強制戒治1年，嗣
      於92年9月23日經同法院以92年度毒聲字第2919號裁定停
      止戒治，所餘戒治期間付保護管束，所涉刑案部分於92年
      6月30日經同法院以92年度訴字第1278號判處有期徒刑8月
      ，同年7月21日確定。上述(2)、(3)2罪接續執行，於93年10
      月5日假釋付保護管束，嗣於94年4月12日撤銷假釋，執行
      殘刑6月，於94年11月8日縮刑期滿執行完畢。(4)又於96年
      6月28日因違反毒品危害防制條例施用第1級毒品，經臺灣
      板橋地方法院以96年訴字第1895號判處有期徒刑1年，同
      年8月31日經同法院以96年度聲減字第5979號裁定減為有
      期徒刑6月確定，於97年6月9日縮刑期滿執行完畢，有本
      院被告前案紀錄表在卷可查。
（二）被告於前案執行完畢後竟仍不知悔改，復基於施用第1級
      毒品海洛因之犯意，於96年12月10日上午8時許，在臺北
      縣板橋市○○街253巷2弄20號6樓住處房間內，以針筒注
      射之方式，施用第1級毒品海洛因乙次。嗣於同日晚間11
      時30分許，因違反毒品危害防制條例案件（臺灣板橋地方
      法院96年度訴字第1895號）入監服刑時，為臺灣臺北看守
      所執行人員查獲其攜帶第3級毒品氟硝西泮(Flunitraze-
      pam)及第4級毒品特拉嗎竇 (Tramadol)，於96年12月10日
      經警採其尿液送驗結果，發現確呈鴉片類之陽性反應，而
      查悉上情。被告於原審準備程序對上開事實供承不諱，原
      審合議庭裁定由受命法官獨任以簡式審判程序進行審理，
      以被告犯毒品危害防制條例第10條第1項之施用第1級毒品
      罪，及被告於前案受徒刑之執行完畢後，5年以內故意再
      犯本案有期徒刑之罪，構成刑法第47條第1項之累犯加重
      事由，並審酌被告前因施用毒品，經觀察、勒戒、強制戒
      治及判處徒刑，仍未能戒斷毒癮，再度施用足以導致人體
      機能發生依賴性、成癮性及抗藥性等障礙之第1級毒品海
      洛因，戕害身心健康，其犯後尚能坦承犯行等情事，量處
      被告有期徒刑11月。原判決認事用法尚無不當，量刑亦稱
      妥適。
（三）本件被告於毒品危害防制條例施行後，既曾經接受觀察、
      勒戒與強制戒治，又經法院判處徒刑，復犯本件施用毒品
      罪，顯見被告確有施用毒品難以戒斷之習性。被告提起上
      訴，上訴理由僅請求輕判，然未具體指摘原判決關於認定
      事實、適用法律及量刑，有何違法或不當之處。依首揭說
      明，本件上訴不合上訴之法定要件，應予駁回，並不經言
      詞辯論為之。
四、依刑事訴訟法第367條前段、第372條，判決如主文。
中    華    民    國    97    年    6     月    10    日
            刑事第十三庭  審判長法  官  曾德水
                                法  官  林婷立
                                法  官  談  虎
以上正本證明與原本無異。
如不服本判決，應於收受送達後十日內向本院提出上訴書狀，其
未敘述上訴之理由者並得於提起上訴後十日內向本院補提理由書
（均須按他造當事人之人數附繕本）。
                                書記官  黃家麟
中    華    民    國    97    年    6     月    11    日
附錄：本案論罪科刑法條全文
毒品危害防制條例第10條
施用第1級毒品者，處6月以上5年以下有期徒刑。
施用第2級毒品者，處3年以下有期徒刑。


司法院資訊處製作；財團法人民間司法改革基金會備份。
